臺灣板橋地方法院刑事判決                          九十年度易字第三三五號
    公  訴  人  臺灣板橋地方法院檢察署檢察官
    被      告  乙○○
右列被告因違反毒品危害防制條例案件，經提起公訴（九十年度毒偵字第六三一號）
及移
    主  文
乙○○連續施用第二級毒品，累犯，處有期徒刑陸月，如易科罰金，以參佰元折算壹
日。扣案之安非他命壹包（淨重壹公克）沒收銷燬之、吸食器壹個沒收。
被訴持有第一級毒品部分無罪。
    事  實
一、乙○○前因犯竊盜罪，於民國八十七年一月二十二日經台灣士林地方法院判處有
    期徒刑一年確定，另因犯偽造文書案件，經本院於八十八年十二月十三日判處應
    執行有期徒刑六月確定，於八十九年九月十五日接續執行完畢；並另因施用第二
    級毒品安非他命案件，經觀察、勒戒後，認有繼續施用毒品之傾向，經本院裁定
    令入戒治處所施以強制戒治，嗣經裁定停止強制戒治，所餘戒治期間付保護管束
    ，於八十八年十二月二十一日期滿，由臺灣板橋地方法院檢察署及臺灣高等法院
    分別於八十九年一月十七日、八十九年一月三十一日以八十九年度戒毒偵字第四
    七號、八十八年度上易字第五二○號為不起訴處分及免刑判決確定。
二、乙○○又基於概括犯意，自九十年一月十九日上午六時三十分許為警查獲採尿前
    九十六小時內某時起，至九十一年二月七日上午九時許，連續多次在台北縣中和
    市○○路二四一巷八二弄三三號二樓友人甲○○住處、淡水鎮○○路租處、淡水
    鎮北投子八七號二樓二○六室等地，施用第二級毒品安非他命，第一次於九十年
    一月十九日六時三十分，在中和市○○街一六二號前與甲○○一起為警查獲，並
    扣得甲○○所有之海洛因一包（淨重一點三三公克）、安非他命三包（共淨重三
    點七八公克）；第二次於九十年二月七日十七時二十分許，在淡水鎮北投子八七
    號二樓二○六室為警查獲，並扣得其所有安非他命一包（淨重一公克）、安非他
    命吸食器一個。
    理  由
壹、有罪部分
一、認定犯罪之證據及理由：
  (一)被告於審理中自白。
  (二)被告尿液送驗結果呈安非他命陽性反應之尿液檢驗成績書二份。
  (三)如事實欄所載證物扣案可證。
二、被告所為：
  (一)犯毒品危害防制條例第十條第二項之施用第二級毒品安非他命罪。
  (二)被告所為符合刑法第五十六條連續犯規定，應加重其刑。
  (三)被告有事實欄所載前案，有台灣高等法院檢察署刑案紀錄簡覆表在卷可憑，五年
    內再犯有期徒刑以上之本罪，為累犯，依刑法第四十七條遞加重其刑。
  (四)審酌刑法五十七條規定，量處如主文所示之刑，並諭知易科罰金之折算標準。
  (五)第一次扣案之海洛因一包（淨重一點三三公克）、安非他命三包（共淨重三點七
    八公克），案發時係在甲○○持有中，應由甲○○案中宣告沒收銷燬，本案不予
    宣告之。至第二次扣案之安非他命一包（淨重一公克），應依毒品危害防制條例
    第十八條第一項規定沒收銷燬之，至非他命吸食器一個，係被告所有供施用安非
    他命所用之物，業據其供述在卷，應依刑法第三十八條第一項第二款規定沒收。
貳、無罪部分
一、公訴意旨略以：乙○○於九十年一月十九日上午六時三十分許為警查獲時，另持
    有海洛因一包（淨重一點三三公克），因認其另涉有違反毒品危害防制條例第十
    一條第一項持有第一級毒品罪嫌。
二、按犯罪事實應依證據認定之，無證據不得推定其犯罪事實；又不能證明被告犯罪
    者，應諭知無罪之判決；刑事訴訟法第一百五十四條、第三百零一條第一項分別
    定有明文。又刑事訴訟上證明之資料，無論其為直接或間接證據，均須達於通常
    一般之人均不致有所懷疑，而得確信其為真實之程度，始得據為有罪之認定，若
    其關於被告是否犯罪之證明未能達此程度，而有合理懷疑之存在，致使無從形成
    有罪之確信，根據「罪證有疑，利於被告」之證據法則，即不得遽為不利被告之
    認定（參照最高法院七十六年臺上字第四九八六號判例）。
三、經查：
  (一)被告於警訊及本院審理中均否認持有前述第一級毒品海洛因，辯稱該海洛因及同
    時查獲之安非他命均為甲○○所有等情，核與同時遭查獲之甲○○於警訊、偵、
    審中所供稱「扣案之安非他命及海洛因均為我所有」一節相符；又被告於警訊中
    供稱上述扣案物都是從甲○○身上查獲，也與甲○○於本院審理時所供稱「警察
    從我身上查獲海洛因、安非他命」一語相符，故被告所為辯解，應可採信。
  (二)因此，本件關於被告是否犯持有第一級毒品海洛因罪之證明未能達確信之程度，
    仍有合理懷疑之存在，根據「罪證有疑，利於被告」之證據法則，即不得遽為不
    利被告之認定。此外，本院復查無其他積極證據，足以證明被告涉有此部分犯行
    ，既不能證明被告犯罪，依前述說明，自應諭知無罪之判決。
參、適用之法條：
    刑事訴訟法第二百九十九條第一項前段、第三百零一條第一項，毒品危害防制條
    例第十條第二項、第十八條第一項，刑法第十一條前段、第五十六條、第四十一
    條第一項前段、第四十七條、第三十八條第一項第二款，罰金罰鍰提高標準條例
    第二條。
中      華      民      國    九十一    年      五      月      八      日
                                          法  官  劉以全
右正本證明與原本無異
如不服本判決應於送達後十日內向本院提出上訴狀
                                          書記官  廖舜宜
中      華      民      國    九十一    年      五      月      八      日
附錄本案論罪科刑法條全文：
毒品危害防制條例第十條：
施用第一級毒品者，處六月以上五年以下有期徒刑。
施用第二級毒品者，處三年以下有期徒刑。
